【裁判字號】    97,訴,342
【裁判日期】    970331
【裁判案由】    清償借款
【裁判全文】
臺灣士林地方法院民事判決               97年度訴字第342號
原      告  國泰世華商業銀行股份有限公司
法定代理人  乙○○
訴訟代理人  甲○○
            丁○○
被      告  丙○○即黃海賦
上列當事人間清償借款事件，本院於民國97年3月27日言詞辯論
終結，判決如下：
    主      文
被告應給付原告新臺幣玖拾貳萬壹仟佰拾元，及其中新臺幣
捌拾伍萬陸仟零柒拾肆元部分，自民國九十五年四月二十六日起
至清償日止，按年息百分之十九點七計算之利息。
訴訟費用新臺幣壹萬零壹佰拾元由被告負擔。
    事實及理由
一、原告起訴主張：被告於民國90年4 月17月，與原告成立信用
    卡使用契約，並領用卡號為0000000000000000號之信用卡，
    依據信用卡申請書暨信用卡約定條款之約定，被告得持用信
    用卡在特約商店消費，惟就系爭信用卡所生之債務，負全部
    給付責任，且應於當期繳款截止日前向原告全部清償，或以
    循環信用方式繳付最低應繳金額。若持卡人連續二期未繳付
    最低應繳金額，或所繳付款項未達原告所定最低應繳金額者
    ，除喪失期限利益外，應另行給付原告按年息19.7％計算之
    利息。另被告於92年10月15日為清償其於國泰世華商業銀行
    之信用卡（卡號：0000000000000000）欠款，而申請由原告
    代償，約定就該代償部分之利息及費用，係以前24個月內按
    月計收代償餘額1.1 ％計算之手續費，前述期間屆滿後，則
    以年息19.7％計算利息。詎被告自95年3 月26日起，即未按
    期繳付，迄今尚有信用卡消費帳款新臺幣（下同）80,595元
    ，及代償金額840,735 元，共計921,330 元未償。為此，依
    據消費借貸契約法律關係，請求被告如數給付等語，並聲明
    求為判決如主文第一項所示。
二、被告則以：其於92年歷經SARS風暴後，因不堪虧損而結束經
    營8 年之旅行社，後勉力繳交多達十數張之信用卡，惟原告
    平均月入僅約5 萬元，實無法負擔鉅額之卡債資為抗辯，希
    望能與原告協商還款機制云云置辯，並聲明求為判決：駁回
    原告之訴。
三、查原告主張被告借款之上開事實，已據其提出與所述相符之
    信用卡申請書、約定條款、信用卡消費帳款債權明細報表及
    對帳單等為證，且為被告所不爭執，依據民事訴訟法第280
    條第1 項前段規定，應視同自認，自堪信原告主張為真實。
四、按借用人應於約定期限內，返還與借用物種類、品質、數量
    相同之物；遲延之債務，以支付金錢為標的者，債權人得請
    求依法定利率計算之遲延利息，但約定利率較高者，仍從其
    約定，民法第478 條、第233 條第1 項分別定有明文。本件
    被告積欠原告所陳上述借款及約定利息未付，並已屆清償期
    ，則原告依據消費借貸之法律關係，請求被告清償借款本金
    及約定利息，即屬有據。從而，原告起訴請求被告依約給付
    921,330 元，及自95年7 月26日起至清償日止，按年息19.7
    ％計算之利息，為有理由，應予准許。至被告所陳上述答辯
    各節，或屬其個人資力狀況，或為僅其單方協商意願之表達
    ，均不能因此妨礙或消滅原告之請求權，自無礙於前開認定
    。
五、據上論結，原告之訴為有理由，依民事訴訟法第78條、第87
    條第1 項判決如主文。
中    華    民    國    97    年    3     月    31    日
                  民事第一庭  法  官  蕭錫証
以上正本證明與原本無異。
如對本判決上訴，應於判決送達後20日內向本院提出上訴狀。
中    華    民    國    97    年    4     月     3    日
                              書記官  林立原


司法院資訊處製作；財團法人民間司法改革基金會備份。
